臺灣屏東地方法院刑事判決　　　　　　　110年度侵訴字第3號
　　　　　　　　　　　　　　　　　　 110年度侵訴字第31號
公　訴　人　臺灣屏東地方檢察署檢察官
被　　　告　鄭志勝


上列被告因妨害性自主罪案件，經檢察官提起公訴（109 年度偵
字第8678號）及於審判期日以言詞追加起訴，本院合併審理，判
決如下：
    主  文
甲○○犯強制猥褻罪，處有期徒刑拾月。又犯強制猥褻罪，處有
期徒刑壹年。又犯強制猥褻罪，處有期徒刑壹年貳月。應執行有
期徒刑貳年陸月。
    事  實
一、甲○○與代號BQ000-A000000 號之女子（真實姓名年籍均詳
    卷內對照表，下稱A 女）前為同事關係，詎甲○○竟基於強
    制猥褻之犯意，分別為下列犯行：
  ㈠於民國108 年12月5 日16時許，在其斯時與A 女位於屏東縣
    高樹鄉（地址詳卷）工作地點之烏龜園內，違反A 女意願，
    強行擁抱A 女，並隔著衣服撫摸A 女胸部，以此強暴方式對
    A 女為強制猥褻之行為。
  ㈡於108 年12月6 日10時許，在上開工作地點之墓園管理室內
    ，違反A 女意願，強行擁抱A 女，並將A 女推倒在地，且以
    手觸摸A 女胸部，以此強暴方式對A 女為強制猥褻之行為。
  ㈢於109 年8 月4 日9 時30分至11時間之某時許，在上開工作
    地點之雞舍內，違反A 女意願，強行擁抱A 女，並隔著衣服
    撫摸A 女胸部，再將A 女推向牆壁，親吻及用手碰觸A 女之
    胸部，又拉扯A 女褲頭，用手指伸入內褲撫摸A 女下體，復
    強拉A 女之手隔著褲子觸碰甲○○之生殖器，以此強暴方式
    對A 女為強制猥褻之行為。
二、案經A 女訴由屏東縣政府警察局里港分局報告灣屏東地方檢
    察署檢察官偵查起訴及追加起訴。
    理  由
壹、程序部分
一、被告事實欄一㈡之犯罪事實，雖未據檢察官記載於起訴書，
    然檢察官業於本院110 年8 月26日審理期日，依刑事訴訟法
    第265 條第2 項規定就此部分以言詞追加起訴，此有本院審
    判筆錄存卷可查（見本院110 年度侵訴字第3 號卷《下稱本
    院卷》第128 頁），本院自應就此部分犯罪事實併予審理。
二、依性侵害犯罪防治法第12條第2 項規定，司法機關所製作必
    須公示之文書，不得揭露被害人之姓名、出生年月日、住居
    所及其他足資識別被害人身分之資訊。是本案判決書關於被
    害人A 女之姓名、住址及其與被告之工作地點，因有揭露足
    以識別被害人身分資訊之虞，爰依上開規定，就記載足資識
    別被害人身分之資訊，即以代號稱之。
三、本案據以認定被告犯罪之供述證據，公訴人及被告在本院審
    理時均未爭執其證據能力，復經本院審酌認為該等證據之作
    成無違法、不當或顯不可信之情況，而非供述證據部分亦非
    公務員違背法定程序所取得，依刑事訴訟法第158 條之4 反
    面解釋、第159 條至第159 條之5 之規定，均有證據能力。
四、按「證人陳述之證言組合，其中屬於轉述其聽聞自被害人陳
    述被害之經過者，因屬於與被害人之陳述具同一性之累積證
    據，固不具補強證據之適格；但依其陳述內容，茍係以之供
    為證明被害人之心理狀態，或用以證明被害人之認知，或以
    之證明對聽聞被害人所造成之影響者，由於該證人之陳述本
    身並非用來證明其轉述之內容是否真實，而是作為情況證據
    （間接證據）以之推論被害人陳述當時之心理或認知，或是
    供為證明對該被害人所產生之影響，實已等同證人陳述其當
    時所目睹被害人之情況，其待證事實與證人之知覺間有關連
    性，自屬適格之補強證據」，最高法院110 年度台上字第22
    3 號判決意旨可參。
貳、實體部分
一、事實認定所憑之證據及理由：
    訊據被告固坦承其有撫摸A 女之胸部、下體，及拉A 女的手
    隔著褲子觸碰其生殖器等客觀行為，惟否認有違反A 女之意
    願，辯稱：A 女都是自願的，第一次過程中A 女沒有說不要
    ，也沒有做其他反對的表示，第二、三次過程中A 女都沒有
    說什麼，我覺得我跟A 女在交往云云（見本院卷第36-37 、
    52頁）。經查：
  ㈠被告有於上開時、地，先後3 次對A 女為上述猥褻行為等情
    ，業據被告供承在卷（見本院卷第36-37 頁），核與證人即
    告訴人A 女於本院審理中之證述相符（見本院卷第117 、12
    1 、126-127 頁），此部分事實堪以認定。故本案所應審究
    者為被告之行為有無違反A 女之意願？
  ㈡經查：
  1.告訴人A 女於警詢時證稱：甲○○未經我同意觸碰我胸部跟
    下體，我跟甲○○是同事關係，沒有交往，甲○○對我性侵
    害時，他用手控制我的行動，甲○○對我為猥褻時，我有跟
    他說不要碰我，也有用手推他等語（見警卷第8-9 頁）；於
    偵查中證稱：被告侵犯我第一次是在108 年11、12月，被告
    從後面抱住我，事情發生之後過幾天，我就有跟被告說，我
    與他沒有要發展什麼男女交往關係，我不喜歡他這種行為，
    如果他再有這種行為我就要通報，109 年8 月4 日9 點30分
    到11點間，被告來我的工作區域，到最後一個地點時，我轉
    身要離開時，他就說他很想我，之後他就從背後抱住我，我
    就驚嚇他怎麼又有這個行為，我就跟他說之前我有說過不要
    再有這個觸碰行為，他用他的右手抓我的左手，想要抓我的
    手隔著褲子去碰他的生殖器，我有大聲說再這樣子我不知道
    要怎麼跟你共事，他才停下來說好啦好啦，被告知道我有男
    朋友，被告沒有問我說要跟我交往的事情等語（見偵卷第13
    -15 頁）；於本院審理時證稱：從105 年認識一直到案發期
    間，我跟被告沒有男女交往過，我當時有男朋友，我跟被告
    只是單純的同事關係，被告發生我所述性騷擾的事情，總共
    有3 次，2019年12月這次是第一次，第二次沒有隔很久，第
    二次當下有明確告知被告請不要再做這些事情，當時我以為
    可以離開了，那時候被告就站起來，然後被告就說是最後一
    次，也是擁抱之類的，雖然我有點抗拒，但我想趕快離開，
    擁抱之後被告有把我推倒，我當時覺得不太對，我不知道為
    什麼警告完被告他還要做類似的事情，被告有觸碰到我的胸
    部，接下來有再發生一次是在2020年8 月，因為前面2 次經
    驗讓我想要趕快完成工作後離開，當時我想離開往門口方向
    走，背對著他，聽到他說他很久沒看到我，很想我，我一開
    始頓了一下，想說他怎麼又講這種奇怪的話，我不敢回頭看
    ，然後被告又抱上來，我當下想說怎麼回事，他怎麼又發作
    了，然後被告就一直說他很想我，很想抱我之類的，然後把
    我抱著後把我推到牆，我當下覺得他幾乎不能溝通，不管我
    怎麼講他好像沒有在聽，他只是說他很想我，手又一直在拉
    扯我的衣物，我只能一直用手推拒他，之後他有開始拉我的
    褲子，想要拉下來伸進去，我當下覺得再這樣下去真的很可
    怕，他的手已經伸進去內褲裡面去撫弄了，然後我有用稍微
    大一點的聲音去制止，我說如果再這樣下去要怎麼一起工作
    ，被告才停止行為等語（見本院卷第117-120 頁），而觀之
    證人A 女上開證述，其就被告未徵得其同意即對其為猥褻行
    為及其有推拒、制止被告之行為等主要情節，於警詢、偵查
    及本院審理時均證述一致，佐以被告於警詢時亦陳稱：跟A
    女是同事關係，沒有仇恨或嫌隙等語（見警卷第2 頁），衡
    情A 女應無虛構自身遭猥褻之情節，而設詞誣陷被告之動機
    ，再參以被告前於警詢時供稱：A 女有跟我說過「你這樣我
    們以後要如何繼續共事」等語（見警卷第3 頁），亦堪以佐
    證證人A 女證稱其有對被告表達不願意與被告發生猥褻行為
    等情，應非虛言。
  2.A 女上開證詞有下列補強證據可佐，堪認應與事實相符而可
    信：
    證人即A 女之同事鄭耕宇於偵查中證稱：A 女有跟我提過他
    被甲○○猥褻的事情，我印象中他說甲○○有摸他胸部跟從
    背後摟抱他，我有跟A 女說一定要跟甲○○講清楚，因為A
    女有跟我說這件事他覺得很不舒服，到109 年7 、8 月時，
    有一天晚上A 女當面跟我講了一個故事，他的朋友第二次被
    公司同事猥褻，當天半夜，A 女就傳訊息跟我說，他就是故
    事的主角，兩次A 女跟我講時都是在哭等語（見偵卷第32-3
    3 頁），於本院審理時證稱：我知道A 女有發生被性騷擾的
    事情，A 女之前只有跟我講過2 次，是前一陣子才有跟我說
    第3 次，就是中間還有1 次等語（見本院卷第129 頁），並
    有證人鄭耕宇與A 女之通訊軟體對話紀錄截圖可參。而依卷
    附對話截圖所示（見偵卷密封袋），證人A 女與證人鄭耕宇
    之通訊日期為108 年12月6 日2 時56分許，對話之初證人A
    女向證人鄭耕宇稱「今天下午大哥碰我，細節不說，嚇到有
    點可怕」、「明天我會約大哥認真談談」、「不想跟新加坡
    講」等語，嗣於同日9 時42分許，證人A 女又向證人稱「我
    現在要跟大哥談，會在開放空間，如果有甚麼狀況會CALL O
    UT的」等語，並於同日10時18分許，證人A 女向證人鄭耕宇
    稱「談完」等語，另於109 年8 月6 日0 時許（即8 月5 日
    深夜）證人A 女對證人鄭耕宇稱「抱歉前天我說謊，不是朋
    友，是我」等語，可見：
  ⑴證人A 女所證，被告在108 年12月5 日、6 日及109 年8 月
    4 日各對其猥褻一次等語非虛。
  ⑵證人A 女確實在上開各次遭被告猥褻後，就向證人鄭耕宇告
    知其遭被告違反意願而猥褻之情事，故而證人鄭耕宇所稱，
    其有另以網路通話功能與A 女對話，對話中證人A 女情緒激
    動哭泣等情，亦應非虛言。
  ⑶遭他人強制猥褻於一般世故人情裡屬不名譽之事，衡情身為
    女性的A 女當無理由一再向證人鄭耕宇虛構遭被告強制猥褻
    之情節，且A 女直到109 年9 月間才向警方告訴被告之犯行
    ，可見於108 年間A 女並無訴諸司法追究被告之意，當無理
    由於斯時即向證人鄭耕宇虛捏遭被告強制猥褻之情事，故其
    於108 年間與證人鄭耕宇之上述網路對話，正足以佐證其指
    證遭被告強制猥褻等語可信。
  ⑷證人A 女於上開網路對話中，就向證人鄭耕宇表明，其遭被
    告強制猥褻之事，不想讓男友（即新加坡）知道等情，可見
    A 女於108 年間雖然兩度遭被告侵害，但當時確實沒有聲張
    、訴諸司法之意, 故其於108 年間於審判外向證人鄭耕宇所
    為之文字對話及語音通話內容，自當可信，而該等訊息所透
    露出之情緒反應及證人鄭耕宇所證稱證人A 女於通話中之情
    緒應激、難過等語，當可作為佐證證人A 女證詞可信之補強
    證據。
  3.此外，證人A 女於本院審理時證稱：我與被告從來都沒有交
    往過，我當時有男朋友，我跟被告只是單純的同事關係等語
    （見本院卷第117 頁），及證人鄭耕宇於偵查中亦證稱：A
    女有男友，我有跟A 女男友碰過面，他男友不是甲○○，A
    女與甲○○是同事關係等語（見偵卷第31頁），則被告既僅
    為A 女之同事，以渠等年紀相差約29歲之年齡差距，及A 女
    當時另有男友之情況，徵之常情，實難想像A 女焉有可能在
    無任何緣由之下突生情愫，同意被告撫摸或親吻其隱私部位
    ，益證A 女證述不願意與被告發生猥褻行為乙節，確為真實
    。
  ㈢被告所辯不足採信之理由：
  ⒈被告先於警詢時供稱：我有跟A 女交往過，從108 年11月開
    始至109 年8 月，108 年10月15日時A 女有說同意等語（見
    警卷第2 頁），於偵查中則稱：說是男女朋友有點牽強等語
    （見偵卷第25頁），則被告對於其與A 女間有無男女交往關
    係，前後說詞反覆，已非無疑。
  ⒉又被告辯稱：我跟A 女來往的相關資料就是我跟A 女的LINE
    對話等語（見本院卷第38頁），然觀諸被告所提出其與A 女
    之Line對話紀錄（見本院卷第57-85 頁），均係同事間之尋
    常對話，並無任何含有愛意、情愫之言詞，況果被告與A 女
    間真有被告所稱之男女交往關係，何以於被告自稱其與A 女
    自108 年11月至109 年8 月長達9 個月的交往期間（見警卷
    第2 頁），竟僅有此數通Line對話紀錄聯繫？且A 女在被告
    手機Line通訊軟體之顯示名稱為「泰和女員工」，此顯然與
    一般情侶間會以親暱之代稱稱呼彼此有別，在在顯示被告與
    A 女間並無任何曖昧情愫存在，被告上開辯詞顯係事後卸責
    之詞，不足採信。
  ⒊被告於審理中自承其與A 女在109 年1 月間發生爭吵，此後
    直到同年6 月間雙方都沒有見面，也沒有以任何方式聯絡、
    通話，而即使在6 月後雙方有見面，也都是跟公事有關，且
    見面時互動很差，故即使有見面也沒有回復感情，期間即使
    搭載A 女外出購買蓮霧，雙方也未曾提及感情等語（見本院
    卷第111-112 頁），故被告所稱其與A 女為男女朋友關係，
    A 女主動靠近並同意其撫摸身體等語，即與其所供平日與A
    女之互動，以及被告自己提出與A 女間通話內容不合。
  ㈣綜上所述，被告上開所辯，均屬卸責之詞，不足採信。本案
    事證明確，被告犯行堪以認定，應依法論罪科刑。
二、論罪科刑
  ㈠核被告就事實欄一㈠至㈢所為，均係犯刑法第224 條之強制
    猥褻罪。被告各次對A 女所為數強制猥褻舉動，均係為滿足
    一時之色慾，而於密切接近之時間及同地實行，且侵害同一
    法益，以一般社會健全觀念觀之，難以強行分開，在刑法評
    價上，以視為數個舉動之接續施行，合為包括之一行為予以
    評價，較為合理，均屬接續犯，應各論以一強制猥褻罪。被
    告所犯上開3 罪，犯意各別，行為互殊，應予分論併罰。
  ㈡爰審酌被告為逞一己私慾，對A 女為前述強制猥褻之行為，
    妨害A 女之性自主決定權，造成A 女心理上難以磨滅之陰影
    ，復於犯罪後飾詞否認犯行，於犯罪後態度部分，尚無從為
    對其有利之考量，兼衡其無刑事前科紀錄之素行（參見卷附
    臺灣高等法院被告前案紀錄表）、犯罪手段、於警詢時自陳
    職業為農、教育程度為高職肄業、家庭經濟狀況勉持及迄未
    與告訴人達成和解等一切情狀，分別量處如主文所示之刑。
    復審酌被告上開3 罪所示刑度之外部限制、內部性界限、各
    犯罪情節、危害情況、侵害法益及整體犯罪非難評價等總體
    情狀，綜合判斷，定其應執行之刑如主文所示
據上論斷，應依刑事訴訟法第299 條第1 項前段，刑法第224 條
、第51條第5 款，判決如主文。
本案經檢察官魏豪勇、莊承頻提起公訴，檢察官何克昌追加起訴
及到庭執行職務。
中    華    民    國   110    年    9     月    30    日
                  刑事第二庭  審判長法  官  莊鎮遠
                                    法  官  陳茂亭
                                    法  官  曾思薇
以上正本證明與原本無異。
如不服本判決應於收受判決後20日內向本院提出上訴書狀，並應
敘述具體理由；其未敘述上訴理由者，應於上訴期間屆滿後20日
內向本院補提理由書（均須按他造當事人之人數附繕本）「切勿
逕送上級法院」。
中    華    民    國   110    年    9     月    30    日
                                    書記官  盧建琳
附錄論罪科刑法條：
中華民國刑法第224條
對於男女以強暴、脅迫、恐嚇、催眠術或其他違反其意願之方法
，而為猥褻之行為者，處6 月以上5 年以下有期徒刑。